最高法院刑事判決　　　　　　　　　 110年度台上字第5607號
上　訴　人　蘇偉銘
 
選任辯護人　張國權律師
上列上訴人因違反槍砲彈藥刀械管制條例案件，不服臺灣高等法
院中華民國110年4月27日第二審更審判決（109 年度上更一字第
157號，起訴案號：臺灣士林地方檢察署107年度偵字第13206 號
），提起上訴，本院判決如下：
    主  文
上訴駁回。
    理  由
一、按刑事訴訟法第377 條規定，上訴於第三審法院，非以判決
    違背法令為理由，不得為之。是提起第三審上訴，應以原判
    決違背法令為理由，係屬法定要件。如果上訴理由書狀並未
    依據卷內訴訟資料，具體指摘原判決不適用何種法則或如何
    適用不當，或所指摘原判決違法情事，顯與法律規定得為第
    三審上訴理由之違法情形，不相適合時，均應認其上訴為違
    背法律上之程式，予以駁回。
二、本件原判決撤銷第一審之科刑判決，改判仍論處上訴人蘇偉
    銘犯非法製造槍砲之主要組成零件罪刑。
三、按犯罪事實之認定，證據之取捨及其證明力如何，乃事實審
    法院自由判斷之職權，如其證據取捨不違背經驗法則與論理
    法則，即不得指為違法，而據為上訴第三審之理由。查原判
    決係綜合全案辯論意旨及調查證據所得，併採取上訴人在偵
    查及審理中之自白暨卷內與其自白相符之證據資料，依法認
    定上訴人有其事實欄所載基於製造槍枝主要組成零件之犯意
    ，將所購內有阻鐵之扣案仿JP915 型手槍之槍管貫通，而非
    法製造槍砲之主要組成零件犯行，已載敘所憑之證據及理由
    。並就上訴人請求原審函詢「JP金牛92S專用膛線刀9.1釐米
    」是否能作用在仿JP915 型手槍乙節，認無必要，暨認上訴
    人確有試驗該槍管能否使用之具體行為，其犯罪情節並非如
    其所稱之僅單純好奇而貫通槍管等情，均依卷內資料詳予指
    駁及說明（見原判決理由欄貳、二及參、五）。所為論斷，
    尚無違背客觀存在之經驗法則與論理法則，且有卷內證據資
    料可資覆按，核屬原審採證認事職權之合法行使，即不容任
    意指摘為違法。
四、刑罰之量定，係屬事實審法院得依職權自由裁量之事項，而
    量刑判斷當否之準據，應就判決之整體觀察為綜合考量，不
    可摭拾其中片段，遽予評斷，倘已以被告之責任為基礎，說
    明審酌刑法第57條所列事項而為刑之量定，若未逾越法定刑
    度，亦未濫用其權限，即無違法。又刑法第59條之酌量減輕
    其刑，必於犯罪之情狀，在客觀上足以引起一般人之同情，
    認為即予宣告法定最低度刑，猶嫌過重者，始有其適用。另
    被告犯罪之情狀是否顯可憫恕，而得適用刑法第59條規定酌
    量減輕其刑，係事實審法院之職權，除其裁量權之行使，明
    顯違反比例原則外，不得任意指為違法。查原判決依刑法第
    62條前段之規定予以減輕其刑後，已以上訴人之責任為基礎
    ，詳為說明如何審酌刑法第57條所列各款情形而為刑之量定
    ，並敘明上訴人之犯罪情狀難認有顯可憫恕之情形，如何無
    從適用刑法第59條規定予以酌減其刑之理由。核其刑之量定
    既未逾越經依法減輕其刑後之法定刑度，亦無濫用其刑罰裁
    量權限，或違反比例原則情事，而屬原審量刑職權之適法行
    使，自不容任意指為違法。
五、上訴意旨仍執陳詞，並謂：伊改造槍管之手法粗糙，且出於
    好奇心，僅於改造後持往人跡罕至之山上射擊，並無用於其
    他犯罪之計畫，是依伊之主觀動機及改造後槍管擊發之客觀
    環境等因素，與一般擁槍自重或為遂行其他犯罪目的者，有
    雲泥之別，在客觀上足以引起一般同情及認宣告法定最低度
    刑，猶嫌過重之情事。另伊於偵查中所稱提供給（綽號）「
    阿勇」之操作槍，於購得時撞針室已打通，店家所附贈鋼製
    撞針已可以打到撞針室外，伊有另外購買高碳鋼實心槍管給
    「阿勇」，「阿勇」要伊將槍管貫穿，但伊無法貫穿，故沒
    有幫他打通該槍管；扣案一支仿真金牛座JP915 型槍管就是
    幫「阿勇」買的。伊改造槍械目的，只是好奇，撞針原本店
    家都附裝塑膠撞針，伊均利用鐵釘磨成適合長度後，嘗試射
    擊松鼠，沒有營利等語，足見扣案改造槍管雖有車通，但並
    未全然貫通，不可能供伊或「阿勇」持以射擊松鼠，且伊所
    述射擊松鼠，係針對員警詢問改造槍管之目的，並非伊真有
    持扣案改造槍管裝置於改造槍枝內而成功擊發，況伊所謂試
    射松鼠、竹雞之槍枝，是CO2空氣槍經裝填CO2鋼瓶使用。原
    審不察，誤以為伊利用本案改造槍管已有試射動物之行為，
    其採證認事顯有違誤云云，係就原審採證認事及量刑職權之
    適法行使，暨原判決已為說明或於判決結果無影響之枝節事
    項，再事爭辯，並憑持己見任意指摘原判決違法，核與法律
    規定得為第三審上訴理由之違法情形，不相適合。
六、綜上，應認本件上訴為不合法律上之程式，予以駁回。
據上論結，應依刑事訴訟法第395條前段，判決如主文。
中    華    民    國   110    年    10    月    20    日
                  刑事第五庭審判長法  官  吳  信  銘  
                                  法  官  梁  宏  哲  
                                  法  官  沈  揚  仁  
                                  法  官  蔡  廣  昇  
                                  法  官  何  菁  莪  
本件正本證明與原本無異
                                  書記官
中    華    民    國   110    年    10    月    27    日